【裁判字號】    91,交易,408
【裁判日期】    920415
【裁判案由】    過失致死
【裁判全文】
臺灣高雄地方法院刑事判決                        九十一年度交易字第四八號
    公  訴  人  臺灣高雄地方法院檢察署檢察官
    被      告  甲○○
右列被告因過失致死案件，經檢察官提起公訴（九十一年度偵字第九九六五號），本
院判決如左：
    主  文
甲○○因過失致人於死，處有期徒刑柒月。緩刑貳年。
    事  實
一、甲○○考領有普通小型車駕駛執照，於民國九十一年四月二十三日上午十一時二
    十分許，駕駛車牌號碼Ｆ五─九六二五號自用小客車，沿高雄縣美濃鎮○○○○○道路由西往東方向行駛，行至吉山五谷廟高分幹二十四之一前之無號誌交岔路
    口時，本應注意車輛行經無號誌之交岔路口時，應減速慢行，作隨時停車之準備
    ，以避免危險之發生，而當時天候晴，日間自然光線，柏油路面乾燥無缺陷，並
    無其他障礙物，視距良好，且依其智識、能力亦無不能注意之情事，詎竟疏未確
    實注意及此，未減速慢行而貿然駕車以時速五十公里之速度通過該路段，適有乙○○駕駛已報廢而未懸掛車牌之自用小客車搭載其妻鍾陳春梅，沿高雄縣美濃鎮
    吉山之產業道路由北往南（起訴書誤載為由南往北）方向行駛至該無號誌交岔路
    口時，亦疏未注意左方車應暫停讓右方車先行，即貿然將車直行駛入上開交岔路
    口，甲○○見狀後因車速過快而煞避不及，致所駕駛之自用小客車前保險桿撞及
    乙○○所駕駛自用小客車之右後翼子板，致使坐於後座之鍾陳春梅因而受有血氣
    胸之傷害，經送醫急救後，延至同日下午二時四十分不治死亡。甲○○於肇事後
    ，留在現場主動向據報前往現場處理且不知肇事者為何人之高雄縣政府警察局旗
    山分局吉東派出所警員丙○○坦承駕車肇事，嗣並接受本院裁判。
二、案經高雄縣政府警察局旗山分局報告臺灣高雄地方法院檢察署檢察官偵查起訴。
    理  由
一、右揭事實，業據被告甲○○於本院審理時坦承不諱，並有道路交通事故調查報告
    表一紙、肇事現場及車輛照片十四幀在卷可資佐證，且被害人鍾陳春梅係因本件
    車禍致受有血氣胸之傷害，經送醫急救後，延至九十一年四月二十三日下午二時
    四十分不治死亡，並經臺灣高雄地方法院檢察署檢察官督同法醫師相驗明確，製
    有相驗屍體證明書、驗斷書、勘驗筆錄及相驗報告書等在卷足憑，被告自白核與
    事實相符。
二、按行經無號誌之交岔路口時，應減速慢行，作隨時停車之準備，道路交通安全規
    則第九十三條第一項第四款定有明文。被告甲○○既考領有普通小型車駕駛執照
    ，對於前揭規定自應知悉，亦為其所應注意，且當時天侯晴，日間自然光線，柏
    油路面乾燥無缺陷，並無其他障礙物，視距良好，此有肇事現場照片及警製道路
    交通事故調查報告表可按，在客觀上並無不能注意之情形，又依被告之智識、能
    力等情，亦無不能注意之情事，竟疏未注意行經無號誌之交岔路口時，未減速慢
    行而貿然駕車通過該路段，致肇事使被害人鍾陳春梅受創死亡，被告之駕駛行為
    有過失，灼然至明，而台灣省高屏澎區車輛行車事故鑑定委員會及臺灣省車輛行
    車事故覆議鑑定委員會亦均同此認定「甲○○駕駛自小客車，行經無號誌交岔路
    口，未減速慢行，為肇事次因，乙○○駕駛自小客車，行經無號誌交岔路口，左
    方車未暫停讓右方車先行，為肇事主因」，有該會九十一年九月十三日高屏澎鑑
    字第九一一四○八號及九十一年十二月十日府覆議字第九一二四五○號函各一紙
    附鑑定意見書在卷可參（見本院卷第十九頁及第四十八頁）。雖被害人鍾陳春梅
    之夫乙○○駕車亦有疏未注意左方車應讓右方車先行之過失，對於其因本件道路
    交通事故之發生與範圍之擴大，固亦有過失，惟仍無解於被告過失責任之認定，
    附此敘明。又被害人確因本件車禍傷重不治死亡，已詳如前述，是被告之過失犯
    行與被害人之死亡間，顯有相當因果關係。本件事證明確，被告過失致人於死之
    犯行，洵堪認定。
三、核被告所為，係犯刑法第二百七十六條第一項之過失致人於死罪。被告於肇事後
    ，犯罪未被發覺前，主動向前往處理且尚不知肇事者為何人之高雄縣政府警察局
    旗山分局吉東派出所警員丙○○坦承駕車肇事乙節，業據證人丙○○於本院審理
    時證述屬實，嗣並接受本院裁判，當已合於自首之規定，應依刑法第六十二條前
    段規定減輕其刑。爰審酌被告因一時疏於注意前揭道路交通安全規則之規定而駕
    車肇事致被害人死亡，本應從重量刑，以儆效尤，惟念其於事後已與被害人家屬
    達成和解，賠償被害人之家屬新臺幣三十五萬元，此有高雄縣美濃鎮調解委員會
    調解書一份在卷可憑，及犯罪後坦承犯行，態度良好，且被害人家屬乙○○、鍾
    清海於本院審理時亦當庭表示願意原諒被告等一切情狀，量處如主文所示之刑，
    以資懲儆。另被告前未曾受有期徒刑以上刑之宣告，有臺灣高雄地方法院檢察署
    刑案資料查註紀錄表及臺灣高等法院被告全國前案紀錄表各一份在卷可參，因一
    時疏於注意，致罹刑典，而犯後坦承犯行，深具悔意，並與被害人家屬達成和解
    ，已如前述，信其經此偵、審程序及科刑判決之教訓，當知所警愓，而無再犯之
    虞，本院認前開對其所宣告之刑，以暫不執行為適當，爰併予宣告緩刑二年，以
    啟自新。
三、至臺灣高雄地方法院檢察署檢察官另以該署九十一年偵字第二四六六六號移送併
    辦被告尚涉犯過失傷害告訴人乙○○乙節，公訴人認此部分事實與前揭被告所犯
    過失致死之事實，具有想像競合犯之裁判上一罪關係，然查，被告所犯過失傷害
    告訴人乙○○之事實，業經告訴人乙○○於本院審理時以言詞撤回其告訴，並記
    明筆錄在案，有本院九十二年四月一日審判筆錄一份在卷足憑，是移送併辦之事
    實自與前揭過失致死之事實，難認具有裁判上一罪關係，本院亦無從併予審理，
    應退回臺灣高雄地方法院檢察署檢察官另為妥適之處理，附此敘明。
據上論斷，應依刑事訴訟法第二百九十九條第一項前段，刑法第二百七十六條第一項
、第六十二條前段、第七十四條第一款，罰金罰鍰提高標準條例第一條前段，判決如
主文。
本案經檢察官林俊傑到庭執行職務。
中      華      民      國    九十二    年      四      月     十五     日
                                    臺灣高雄地方法院交通法庭
                                        法  官    陳玉聰
右正本證明與原本無異。
如不服本判決，應於判決送達後十日內，向本院提出上訴狀。
                                        書記官    鄭淑臻
中    華    民    國      九十二      年      四      月      十六      日
附錄本判決論罪科刑法條全文：
刑法第二百七十六條第一項
因過失致人於死者，處二年以下有期徒刑、拘役或二千元以下罰金。


司法院資訊處製作；財團法人民間司法改革基金會備份。
